## Jéssica Aparecida da Silva Pereira Lima



Rua Eugenia Martins de Souza n°251 apto 03 38.606-042 - Paracatu – MG Tel.: (38) 988526605 / 984041488

E-mail: jessicaplimaenfermeira@gmail.com

Objetivo: Enfermeira

# Qualificação

Atendimento pré-hospitalar (APH) por Ramos Cursos e Treinamentos.

Pós graduação em urgência e emergência - gestão em pronto atendimento pelo Instituto Máximo.

Bacharelado em Enfermagem pelo Centro Universitário Atenas.

Experiência em Word, Excel, Power Point, Windows, Internet e e-mail.

## Formação Acadêmica

• Instituto Máximo

Pós graduação em urgência e emergência - gestão em pronto atendimento 2021

• Centro Universitário Atenas Bacharelado em Enfermagem – Paracatu – 2020

### Histórico Profissional

#### Tele monitoramento de Covid – 11/2020 a 01/2021

Atividades: Tele monitoramento de pacientes de casos suspeitos e confirmados de covid, Orientações sobre sinais e sintomas, Consulta de enfermagem a pacientes positivo para covid, aferição de sinais vitais, visitas domiciliares, Orientações gerais sobre covid, monitoramento de sinais e sintomas, marcação de consultas, notificação de casos novos, Palestras sobre o tema Prevenção ao Covid. Preenchimento de Planilhas, Evolução de Enfermagem.

### • Cuidadora de Criança Portadora de Necessidades Especiais – 06/2020 a 11/2020

**Atividades:** Administração de medicações; Monitoramento de sinais vitais; Administração de dieta; Cuidados com higiene pessoal; Acompanhamento em consultas fisioterapêuticas e práticas de exercícios fisioterápicos; Acompanhamento em consultas fonoaudiólogas e prática de exercícios de fonoaudiólogia, Sondagem vesical de alivio para coleta de diurese, Acompanhamento em internações hospitalares e consultas de rotina.

### • Acompanhamento de Idoso em Tratamento Oncológico – 11/2019 a 02/2020

**Atividades:** Acompanhamento em consultas oncológicas; Troca de bolsa de colostomia; Administração de medicações; Monitoramento de sinais vitais no período noturno; Aferição de pressão; Preparação de dieta pré-programada e controle de horário das refeições; Higienização pessoal por meio de produtos absorventes conhecidos como fraldas geriátricas, banhos e cuidados com higiene pessoal do paciente; Acompanhamento em viagens para tratamento especializado.

#### • Cuidadora de Idoso – 10/2019 a 05/2020

**Atividades:** Administração de medicações; Troca de bolsa de colostomia; Higienização pessoal por meio de produtos absorventes conhecidos como fraldas geriátricas, banhos e cuidados com higiene pessoal do paciente; Preparação de dieta e controle de horário das refeições; Banho de sol, entre outras atividades necessárias ao desempenho da função.

 Estágio Supervisionado em Enfermagem – Hospital Municipal de Paracatu – 02/2019 a 08/2019

Atividades: Monitoramento de pacientes internados em UTI e realização dos cuidados necessários; Aferição de sinais vitais; Aspiração de vias aéreas; Administração de medicações por via oral, intramuscular e endovenosa; oxigeno terapia; nebulização; Lavagem, esterilização e preparo de materiais; Auxilio em cirurgias; Abertura de Sala cirúrgica; Curativos; Acompanhamento de pacientes para realização de exames dentro da própria unidade; Elaboração de relatórios de enfermagem.

## Histórico Profissional (cont.)

• Estágio Supervisionado em Enfermagem – Unidade Básica de Saúde do bairro bela vista 08/2018 a 12/2018

**Atividades:** Realização de visitas domiciliares; Administração de vacinas e medicações; aferição de pressão arterial; consulta de puericultura e ginecológica; Realização de palestras para orientação dos usuários do sistema de saúde; Elaboração de relatórios de enfermagem referente aos cuidados realizados com os pacientes.

Acompanhamento de Idosa em Tratamento Oncológico – 03/2013 a 08/2013

**Atividades:** Acompanhamento em consultas oncológicas; Administração de medicações; Monitoramento de sinais vitais no período noturno; Administração da dieta; Higienização pessoal por meio de produtos absorventes conhecidos como fraldas geriátricas, banhos e cuidados com higiene pessoal da paciente; Acompanhamento em viagens para tratamento especializado; Elaboração de relatórios de desenvolvimento do tratamento Oncológico para a família e consultas médicas.

### **Cursos Profissionalizantes**

- Atendimento Pré Hospitalar (APH) Ramos Cursos e Treinamentos 2021
- Seminário da Força de Trabalho na Enfermagem do SUS Conselho Estadual de Saúde 2018
- I Fórum Intersetorial de Saúde Mental com o tema: Rede de Atenção Psicossocial, Prevenção ao Suicídio e Valorização da Vida – CAPS/ Secretaria de Saúde/ Prefeitura de Paracatu – 2018
- Ministração de palestras na Semana de Educação para Vida Escola Temístocles Rocha -2018
- Voluntaria da coleta de sangue Fundação Hemominas 2018
- Atualização em feridas e coberturas Rômulo Passos 2018/2019
- Cuidador de Idoso FGV 2013
- Word, Excel, Power Point Commander Informática 2005/2006 + experiência profissional

### Informática

• Nível Usuário: Experiência prática em Windows, Excel, Word, Internet e E-mail.